臺灣臺中地方法院刑事判決　　　　　　　 96年度訴字第178號
公　訴　人　臺灣臺中地方法院檢察署檢察官
被　　　告　甲○○
上列被告因違反槍砲彈藥刀械管制條例案件，經檢察官提起公訴
（九十五年度偵字第二三七二一號），本院合議庭裁定由受命法
官獨任進行簡式審判程序，判決如下：
    主    文
甲○○未經許可，持有槍枝之主要組成零件，處有期徒刑捌月，
併科罰金新臺幣貳萬元，罰金如易服勞役，以新臺幣壹仟元折算
壹日。
扣案可供組成槍枝之主要組成零件金屬槍管壹支（即內政部警政
署刑事警察局九十五年十一月三十日刑鑑字第0950158116號槍彈
鑑定書內如照片四至五所示）及具有殺傷力之改造子彈拾顆，
均沒收。
    犯罪事實
一、甲○○明知可供組成槍枝之主要組成零件金屬槍管及具有殺
    傷力之子彈，係屬槍砲彈藥刀械管制條例第四條第一項第一
    、二款、第二項所管制之物品，未經中央主管機關許可不得
    持有，竟於民國（下同）九十四年六月間，在其位於台中縣
    神岡鄉○○村○○路三十九之一號住處，自年籍、姓名不詳
    綽號「阿志」之成年男子，擅自收受可供組成槍枝之主要組
    成零件金屬槍管一支、具有殺傷力之改造子彈二十二顆及非
    供組成槍枝之主要組成零件槍身一支、金屬槍管二支、未具
    殺傷力之改造子彈二顆，而未經許可持有之，並將之藏放在
    其上開住處三樓房間內。嗣於九十五年十月十四日上午八時
    許，為警持本院所核發搜索票在其上開住處三樓房間內搜索
    查獲，並扣得可供組成槍枝之主要組成零件金屬槍管一支（
    即內政部警政署刑事警察局九十五年十一月三十日刑鑑字第
    0950158116號槍彈鑑定書內如照片四至五所示）、具有殺傷
    力之改造子彈二十二顆（鑑驗時試射九顆，餘十三顆）及非
    供組成槍枝之主要組成零件槍身一支、金屬槍管二支（即內
    政部警政署刑事警察局九十五年十一月三十日刑鑑字第0950
    158116號槍彈鑑定書內如照片一至二、三所示）、未具殺傷
    力之改造子彈二顆。
二、案經台中縣警察局豐原分局報請臺灣臺中地方法院檢察署檢
    察官偵查起訴。
    理    由
一、本件被告甲○○所犯係死刑、無期徒刑、最輕本刑為三年以
    上有期徒刑以外之罪，其於準備程序中就被訴事實為有罪之
    陳述，經告知簡式審判程序之旨，並聽取公訴人及被告之意
    見後，本院合議庭認為適宜而裁定由受命法官獨任進行簡式
    審判程序，合先敘明。
二、上揭犯罪事實，業據被告甲○○坦承不諱，並有可供組成槍
    枝之主要組成零件金屬槍管一支、具有殺傷力之改造子彈二
    十二顆及非供組成槍枝之主要組成零件槍身一支、金屬槍管
    二支、未具殺傷力之改造子彈二顆扣案及本院搜索票、搜索
    扣押筆錄、扣押物品目錄表、查獲現場照片四張附卷足憑。
    且扣案之槍身一支、金屬槍管三支、改造子彈二十四顆，經
    送請內政部警政署刑事警察局鑑定結果認：「一、送鑑手槍
    半成品壹枝 (不含彈匣，槍枝管制編號0000000000)，認係
    仿BERETTA廠84型半自動手槍製造之槍枝，經檢視，欠缺槍
    管、槍機、復進簧、復進簧桿等物，無法擊發子彈，認不具
    殺傷力。詳如照片一至二。二、送鑑槍管參枝，鑑定情形如
    下: （一）貳枝，認均係土造金屬槍管半成品。詳如照片三
    。（二）壹枝，認係車通 (上)槍管內阻鐵之改造金屬槍管
    。詳如照片四至五。三、送鑑子彈貳拾肆顆，鑑定情形如下
    ：(一)柒顆，認均係由玩具金屬彈殼加裝直徑約7.62mm金屬
    彈頭而成之改造子彈，採樣貳顆試射，可擊發，認具殺傷力
    。詳如照片六至七。(二)陸顆，認均係由玩具金屬彈殼加裝
    直徑約6mm鋼珠而成之改造子彈: 其中壹顆，底火部位陷落
    ，經實際試射，無法擊發，認不具殺傷力; 餘伍顆，採樣貳
    顆試射，可擊發，認具殺傷力。詳如照片八至九。(三)肆顆
    ，認均係由玩具金屬彈殼加裝直徑約8.89mm金屬彈頭而成之
    改造子彈：其中壹顆，底火部位陷落，經實際試射，可擊發
    ，認具殺傷力；餘參顆，採樣壹顆試射，可擊發，認具殺傷
    力。詳如照片一0至一一。(四)肆顆，認均係由玩具金屬彈
    殼加裝直徑約6mm金屬彈頭而成之改造子彈: 其中壹顆，底
    火部位陷落，經實際試射，可擊發，認具殺傷力; 餘參顆，
    採樣壹顆試射，可擊發，認具殺傷力。詳如照片一二至一三
    。(五)貳顆，認均係由玩具金屬彈殼加裝直徑約5mm鋼珠而
    成之改造子彈，採樣壹顆試射，可擊發，認具殺傷力。詳如
    照片一四至一五。（六）壹顆，認係土造子彈，具直徑約8.
    93mm金屬彈頭，經實際試射，雖可擊發，惟發射動能甚微，
    認不具殺傷力。詳如照片一六至一七。」，有該局九十五年
    十一月三十日刑鑑字第0950158116號槍彈鑑定書附卷可參；
    又扣案之槍身一支、金屬槍管三支復經本院送請內政部鑑定
    結果認：「送鑑手槍半成品一枝（槍枝管制編號0000000000
    ），係玩具廠商仿製之手槍半成品，不具殺傷力，認無本部
    八十六年十一月二十四日台（86）內警字第8670683號公告
    之槍砲主要組成零件之適用；送鑑槍管三枝，其中二枝（如
    照片三），係土造金屬槍管半成品，認非屬上開公告之主要
    組成零件，另一枝（如照片四至五），係車通阻鐵之改造金
    屬槍管，可供組成槍枝使用，認屬公告之槍砲主要組成零件
    。」，有內政部九十六年三月十二日內授警字第0960870363
    號函附卷可考，足見扣案之金屬槍管一支（即內政部警政署
    刑事警察局九十五年十一月三十日刑鑑字第0950158116號槍
    彈鑑定書內如照片四至五所示），係可供組成槍枝之主要組
    成零件無疑。本件事證明確，被告犯行堪以認定。
三、核被告甲○○所為，係犯槍砲彈藥刀械管制條例第十二條第
    四項之未經許可持有子彈罪及同條例第十三條第四項之未經
    許可持有槍枝之主要組成零件罪。被告以一行為同時未經許
    可持有具有殺傷力之改造子彈及未經許可持有槍枝之主要組
    成零件金屬槍管，而觸犯上開二罪名，為想像競合犯，依刑
    法第五十五條規定，應從一重之未經許可持有槍枝之主要組
    成零件罪處斷。公訴意旨認被告未經許可持有扣案可供組成
    槍枝之主要組成零件槍身一支、金屬槍管二支（即內政部警
    政署刑事警察局九十五年十一月三十日刑鑑字第0950158116
    號槍彈鑑定書內如照片一至二、三所示），認係犯槍砲彈藥
    刀械管制條例第十三條第四項之未經許可持有槍枝之主要組
    成零件罪，惟查扣案之上開槍身一支、金屬槍管二支，非屬
    可供組成槍枝之主要組成零件，已據內政部鑑定如上，因公
    訴意旨認此部分與被告上開未經許可持有槍枝之主要組成零
    件金屬槍管部分，係實質上一罪，故不另為無罪之諭知。爰
    審酌被告未經許可持有上開扣案物品，已潛在性嚴重危害社
    會秩序及安全，姑念被告犯後坦承犯行，態度良好，已具悔
    意，及其犯罪之動機、目的、手段等一切情狀，量處如主文
    所示之刑，並就所科罰金部分諭知易服勞役之折算標準。又
    扣案可供組成槍枝之主要組成零件金屬槍管一支（即內政部
    警政署刑事警察局九十五年十一月三十日刑鑑字第09501581
    16號槍彈鑑定書內如照片四至五所示）及具有殺傷力之改造
    子彈十三顆，係屬違禁物，依法均應予宣告沒收。至於鑑驗
    時試射具有殺傷力之改造子彈九顆及未具殺傷力之改造子彈
    二顆，均僅剩彈殼，屬待廢棄物；另扣案之非供組成槍枝之
    主要組成零件槍身一支、金屬槍管二支（即內政部警政署刑
    事警察局九十五年十一月三十日刑鑑字第0950158116號槍彈
    鑑定書內如照片一至二、三所示），尚非違禁物，亦乏證據
    足認係被告供本件犯罪所用或犯罪預備之物；又扣案之彈殼
    十四顆、子彈半成品一百四十一顆、5mm鋼珠六十八顆、硫
    磺二十八顆、通槍油一瓶、黑火藥三包（分別為一四六點二
    五、五五一點二五、九點七五公克）、改造槍枝工具一組、
    煙火九顆、底火一包等物，尚非違禁物，又與本案無關，爰
    均不予宣告沒收，併此敘明。
四、據上論斷，應依刑事訴訟法第二百七十三條之一第一項、第
    二百九十九條第一項前段、槍砲彈藥刀械管制條例第十二條
    第四項、第十三條第四項、刑法第十一條前段、第五十五條
    、第四十二條第三項前段、第三十八條第一項第一款，判決
    如主文。
本案經檢察官乙○○到庭執行職務。
中　　華　　民　　國　　96　　年　　4 　　月　　18　　日
                  刑事第三庭    法  官  朱光國
上正本證明與原本無異。
如不服本判決，應於送達後十日內向本院提出上訴狀（須附繕本
），上訴於台灣高等法院台中分院。
                                書記官  洪明霞
中　　華　　民　　國　　96　　年　　4 　　月　　18　　日
附錄論罪科刑法條
槍砲彈藥刀械管制條例第12條
未經許可，製造、販賣或運輸子彈者，處1年以上7年以下有期徒
刑，併科新台幣 500 萬元以下罰金。
未經許可，轉讓、出租或出借子彈者，處6月以上5年以下有期徒
刑，併科新台幣 300 萬元以下罰金。
意圖供自己或他人犯罪之用，而犯前二項之罪者，處3年以上10
年以下有期徒刑，併科新台幣700萬元以下罰金。
未經許可，持有、寄藏或意圖販賣而陳列子彈者，處5年以下有
期徒刑，併科新台幣300萬元以下罰金。
第 1 項至第 3 項之未遂犯罰之。
槍砲彈藥刀械管制條例第13條
未經許可，製造、販賣或運輸槍砲、彈藥之主要組成零件者，處
3年以上10年以下有期徒刑，併科新台幣700萬元以下罰金。
未經許可，轉讓、出租或出借前項零件者，處1年以上7年以下有
期徒刑，併科新台幣500萬元以下罰金。
意圖供自己或他人犯罪之用，而犯前二項之罪者，處5年以上有
期徒刑，併科新台幣1千萬元以下罰金。
未經許可，持有、寄藏或意圖販賣而陳列第1項所列零件者，處
6月以上5年以下有期徒刑，併科新台幣300萬元以下罰金。
第 1 項至第 3 項之未遂犯罰之。
